【裁判字號】    88,上易,3161
【裁判日期】    890125
【裁判案由】    竊盜
【裁判全文】
臺灣高等法院臺中分院刑事判決                  八十八年度上易字第三一六一號
    上  訴  人  臺灣苗栗地方法院檢察署檢察官
    被      告  庚○○
右上訴人因被告竊盜案件，不服台灣苗栗地方法院八十八年度易字第二九八號中華民
國八十八年九月十六日第一審判決（起訴案號台灣苗栗地方法院檢察署八十八年度偵
字第一○○二號）及移送併案審理（臺灣新竹地方法院檢察署八十八年度偵字第三四
五二號）提起上訴，本院判決如左：
    主      文
原判決撤銷。
庚○○連續結夥三人以上攜帶兇器竊，處有期徒刑壹年。
    事      實
一、庚○○基於為自己不法所有之概括犯意，先於民國（下同）八十七年七月二十日
    ，與涂成昌、劉宏宗及鍾芳萍 (均已成年，另案經臺灣苗栗地方法院檢察署檢察
    官起訴）共同意圖為自己不法之所有，基於概括犯意，由涂成昌駕車先後搭載庚
    ○○、劉宏宗及鍾芳萍自苗栗南下，同月二十一日清晨五時許，抵達台中縣豐原
市○○路坪頂巷二十三號處，由劉宏宗及鍾芳萍留於車上把風，涂成昌與庚○○
    則進入該處地下室停車場，由涂成昌持客觀上可供兇器使用之鐵管鉗破壞戊○○
    所有之牌照號碼ＨＡ－八五六五號自小客車方向盤鎖，再用足供兇器使用之螺絲
    起子，撬開電門，啟動電門而竊取之，得手後，於回程駛至苗栗縣三義鄉四湖村
    育英國小旁，仍由劉宏宗及鍾芳萍留於車上把風，涂成昌與庚○○下車，竊取己
    ○○所有之牌照號碼Ｈ二－六一九○號自小客車，得手後，由涂成昌單獨駕駛，
    劉宏宗則駕駛先前竊得之車載鍾芳萍、庚○○，二車隨行，返回苗栗，嗣後涂劉
    二人將二車車牌調換使用，至同月二十三日上午十時五十分許，劉宏宗駕Ｈ二－
    六一九○號車子，載鍾芳萍及涂成昌行駛至苗栗縣苗栗市水源里十五之一號前為
    警查獲，而獲知上情，又庚○○仍基於同一犯意，於八十七年八月下旬某日，在
    新竹市○○路與經國路口，持其所有足供兇器使用之螺絲起子一支，敲破乙○○
    所有之牌照號碼ＪＷ－四二五八號自小客車車窗（毀損部分未據告訴），竊取該
    車內音響、錄影機各一組、釣魚竿一支、ＣＤ二盒、台新銀行信用卡一張等物；
    得手後，於同年十月底某日，在苗栗縣銅鑼鄉九湖村一三六號，將上開台新銀行
    信用卡一張交予林煥輝，嗣於八十八年二月四日林煥輝持有該信用卡為警查獲，
    並扣有前揭信用卡一張，經警循線而查得上情。另承前竊之概括犯意於八十八
    年三月十四日十三時許，在新竹市○○路○段九十五號前，徒手竊取丁○○所有
    之牌照號碼ＲＭＭ－九三六號機車乙部。
二、案經苗栗縣警察局移送臺灣苗栗地方法院檢察署檢察官偵查起訴及新竹市警察局
    第一分局報請臺灣新竹地方法院檢察署檢察官移送併案審理。
    理      由
一、訊據被告庚○○除否認竊ＲＭＭ－九三六號機車之事實外，餘均供認不諱，核
    與被害人乙○○、戊○○及己○○於警訊時所指述，共犯涂成昌、劉宏宗及鍾芳
    萍之供述及證人林煥輝於警訊時證述情節均大致相符，並有贓物認領保管單三紙
    附卷可稽，足認被告庚○○之自白核與事實相符。至前揭被告於竊ＲＭＭ－九
    三六號之事實，亦據被告庚○○於警訊時及偵查中自白不諱，核與被害人丁○○
    於警訊時所指述情節相符，雖被告庚○○於本院審理時翻異前詞，而矢口否認有
    該竊犯行，惟係事後卸責之詞，不足採信。本件事證明確，被告犯行洵堪認定
    。
二、按鐵管鉗及螺絲起子客觀上可供兇器使用，被告第一、二次之竊盜犯行，乃夥同
    涂成昌、劉宏宗及鍾芳萍所為，核被告庚○○所為，係犯刑法第三百二十一條第
    一項第三款及第四款之加重竊盜罪。被告第三次之竊盜犯行，乃犯刑法第三百二
    十一條第一項第三款之加重竊盜罪。至第四次之竊盜犯行，乃犯刑法第三百二十
    條第一項之普通竊盜罪。被告先後所為之加重竊盜、普通竊盜行為，時間緊接，
    所犯之竊盜基本構成要件相同，顯係基於概括之犯意為之，為連續犯，應依刑法
    第五十六條之規定，以加重竊盜罪論，並加重其刑。原審對被告論罪科刑，固非
    無見，惟原審未及審酌被告之第一、二次犯行，尚有未洽，公訴人執此指摘原判
    決不當，為有理由，應由本院予以撤銷改判，爰審酌被告犯罪之動機、目的、手
    段，犯罪所生之危害、犯罪後之態度等一切情狀，量處如主文第二項所示之刑，
    以示懲儆。至被告持以行竊之螺絲起子及鐵管鉗，因未經扣案，為免將來執行困
    難，爰不併予宣告沒收，附此敘明。
三、又公訴人雖未就被告第一、二次犯行之犯罪事實起訴 (即台灣苗栗地方法院檢察
    署八十八年度偵字第四八九七號、三一五號及他字第五一五號)，但此部分與起
    訴之事實，有連續犯之關係，屬於裁判上一罪，為起訴效力之所及，本院自得併
    予審判。
三、臺灣新竹地方法院檢察署移送併辦意旨略以：被告與宋笑忠，共同於八十八年四
    月二十二日零時三十分許，在新竹市○○路與竹光路口，竊取丙○○所有之牌照
    號碼Ｓ２－六三六七號自小客車，得手後，經被害人發現，被告遂駕駛該車逃逸
    ，被害人與路人則亦駕車追趕，被告為脫免逮捕，更駕車衝撞自後追趕之車輛，
    行至新竹市○○路○段二七四號前，被告始棄車逃逸。因認被告涉犯竊罪嫌，
    而與本件起訴部分具有裁判上一罪之關係。經查，本件移送併辦部分，被告係行
    竊後，為脫免逮捕，而施強暴，核係涉犯刑法第三百二十九條之準強罪，惟按
    竊罪與準強罪二者之構成要件，並不相同，即無從成立連續犯，而具有裁判
    上一罪之關係，自非起訴效力所及，應檢還由臺灣新竹地方法院檢察署另行偵查
    起訴，併此敘明。
據上論斷，應依刑事訴訟法第三百六十九條第一項前段、第三百六十四條、第二百九
十九條第一項前段、刑法第五十六條、第三百二十一條第一項第三、四款，判決如主
文。
本案經檢察官甲○○到庭執行職務。
中      華      民      國     八十九     年      一      月  二十五   日
                                   臺灣高等法院臺中分院刑事第二庭
                                         審判長法  官  陳  紀  綱
                                               法  官  蔡  聰  明
                                               法  官  陳  世  雄
右正本證明與原本無異。
不得上訴。
                                               書記官  盧  東  煥
中      華      民      國     八十九     年      一      月   二十六   日
                                                                        Ｖ


司法院資訊處製作；財團法人民間司法改革基金會備份。
